【裁判字號】    97,交簡上,7
【裁判日期】    970709
【裁判案由】    公共危險
【裁判全文】
臺灣苗栗地方法院刑事判決             97年度交簡上字第7號
上  訴  人  臺灣苗栗地方法院檢察署檢察官
被      告  甲○○
                    37號
上列上訴人因被告公共危險案件，不服本院苗栗簡易庭於中華民
國97年4 月3 日所為之97年度苗交簡字第196 號第一審刑事簡易
判決（聲請簡易判決處刑案號：97年度偵字第1176號），提起上
訴，本院判決如下：
    主  文
上訴駁回。
    事實及理由
一、本案經本院審理結果，認第一審判決認事用法及量刑均無不
    當，應予維持，並引用第一審判決書記載之事實、證據及理
    由（如附件）。
二、上訴意旨雖以：原審以被告甲○○涉犯刑法第185 條之3 公
    共危險罪，罪刑明確，而判決被告罰金新臺幣（下同）5 萬
    元，固非無見。然觀之貴院歷來就此類犯罪，凡判決此一罰
    金刑度者，大抵係單純之酒後駕（騎）車，其酒測值在每公
    升0.55毫克至0.7 毫克左右，且未肇事者為限。然本件被告
    於酒後駕車，不僅與他車發生碰撞，且其送醫後檢測之血液
    酒精濃度值更高達319.1MG/DL，換算呼氣酒精濃度值高達每
    公升1.59毫克，其對社會危害，實較單純之酒後駕（騎）車
    者為重。是原審僅以被告已與被害人達成民事和解等情，即
    判決罰金5 萬元，不僅未與單純酒後駕（騎）車者之刑度有
    所區別，更難以符合社會期待。故請撤銷原判決，改判被告
    有期徒刑6 月，用以懲儆等語。惟查：
（一）按法官於有罪判決中，究應如何量處罪刑，為實體法賦予
      審理法官裁量之刑罰權事項，法官行使此項裁量權，自得
      依據個案情節，參諸刑法第57條所定各款犯罪情狀之規定
      ，於該法定刑度範圍內，基於合義務性之裁量，量處被告
      罪刑；又刑之量定係事實審法院得自由裁量之事項，若其
      未有逾越法定刑之範圍，且亦非明顯違背正義者，即不得
      遽指為違法（最高法院76年度台上字第4984號判決意旨可
      資參照）。次按，刑罰之量定，固屬法院自由裁量之職權
      行使，但仍應審酌刑法第57條所列各款事由及一切情狀，
      為酌量輕重之標準，並非漫無限制；在同一犯罪事實與情
      節，如別無其他加重或減輕之原因，下級審法院量定之刑
      ，亦無過重或失輕之不當情形，則上級審法院對下級審法
      院之職權行使，原則上應予尊重（最高法院85年度台上字
      第2446號判決意旨可資參酌）。
（二）從而，法律固賦予法官自由裁量權，但此項裁量權之行使
      ，並非得以任意或自由為之，仍應受一般法律原則之拘束
      ，必須符合法律授權之目的，並受法律秩序之理念、法律
      感情及慣例所規範，法官量刑權雖係受法律拘受之裁量原
      則，但其內涵仍將因各法官之理念、價值觀、法學教育背
      景之不同而異，是以自由裁量之界限仍難有客觀之解答，
      端賴法官於個案審判時，依個案事由加以審酌，若無裁量
      濫用情事，難謂有不當之處。
（三）經查，檢察官雖認原審判決與其餘本院酒醉駕車判決相比
      ，顯有量刑失當之處，惟各個不同之案件，被告之犯罪情
      節輕重、素行、智識程度、犯罪後態度等，本非均屬相同
      ，且亦均為影響量刑輕重之因素之一，呼氣酒精濃度值雖
      亦為量處刑度時所應考量者，但並非唯一決定因素，是自
      難認被告呼氣酒精濃度值愈高者，所科處之刑度即應絕對
      較高。又查，原審量刑已說明其審酌被告為警查獲時之酒
      精濃度值甚高、酒後行駛之時間及路段、因而失控擦撞停
      放於路邊之自小客車肇事產生實害、已與被害人和解，併
      參酌被告生活狀況及智識程度等一切情狀，量處如主文所
      示之刑，併諭知易服勞役之折算標準等情，參之本件被告
      酒後駕車雖已肇事發生實害，然係自行擦撞停放於路邊之
      車輛，並非擦撞行駛中之車輛或致人死傷而生之危害所可
      比擬。況且被告於肇事後，隨即於當天與被害人達成和解
      ，並賠付被害人，有和解書1 件附卷可稽（見偵卷第17頁
      ），可見其犯後態度尚佳，且其未曾有酒後駕車之犯罪紀
      錄，有臺灣高等法院被告前案紀錄表1 件在卷可佐，並非
      多次酒後駕車仍不知悔改者所可比擬。從而，原審既已審
      酌本案一切情狀予以量刑，且其認事用法均無違誤，本院
      管轄第二審之合議庭原則上即應予以尊重。
（四）綜上，原審依據具體個案予以量刑，於法尚無不合，其量
      刑已屬妥適，且其刑罰裁量權之行使亦無違法不當之處，
      上訴人以原審量刑過輕為由提起上訴，非有理由，應予駁
      回。
三、據上論斷，應依刑事訴訟法第455 條之1 第1 項、第3 項、
    第373 條、第368 條，判決如主文。
本案經檢察官蕭慶賢到庭執行職務。
中    華    民    國    97    年    7     月    9     日
                  刑事第二庭  審判長法  官  吳  炳  桂
                                    法  官  楊  清  益
                                    法  官  魏  宏  安
以上正本證明與原本無異。
不得上訴。
                                    書記官  廖  鳳  美
中    華    民    國    97    年    7     月    9     日


司法院資訊處製作；財團法人民間司法改革基金會備份。
